臺灣臺北地方法院民事裁定
111年度重訴字第679號
原      告  蔡銀花  


被      告  霖園開發建設股份有限公司

法定代理人  賴志忠  
上列當事人間清償債務事件，本院裁定如下：
    主  文
本件移送臺灣新北地方法院。
    理  由
一、按訴訟之全部或一部，法院認為無管轄權者，依原告聲請或
    依職權以裁定移送於其管轄法院，民事訴訟法第 28條第1項
    定有明文。又當事人得以合意定第一審管轄法院，前項合意
    ，應以文書證之，同法第24條第1項前段、第2項規定甚明。
    而前揭關於合意管轄之規定，除專屬管轄外，得排斥其他審
    判籍而予優先適用（最高法院103年度台抗字第917號、99年
    度台抗字第 110號裁定意旨參照）。再按就債之履行有利害
    關係之第三人為清償者，依民法第312條前段及第313條規定
    ，於其清償之限度內承受債權人之權利，且其承受權利準用
    同法第297條、第299條關於債權讓與之規定，包括債務人於
    受債權之讓與通知時，所得對抗讓與人之事由，皆得以之對
    抗受讓人。又債權讓與係以移轉特定債權為標的之契約，其
    受讓人固僅受讓債權，並非承受契約當事人之地位，惟對於
    債之同一性不生影響，因此附隨於原債權之抗辯權（即實體
    法上之抗辯，及訴訟法上之抗辯如合意管轄及仲裁契約之抗
    辯），亦不因債權之讓與而喪失，故該合意管轄約定自應拘
    束受讓人與債務人（最高法院 97年度台上字第793號判決意
    旨、臺灣高等法院暨所屬法院 100年法律座談會民事類提案
    第34號研討結果參照）。
二、經查，原告起訴主張被告與訴外人板信商業銀行股份有限公
    司（下稱板信銀行）簽訂借款契約，由原告提供名下位於新
    北市○○區○○路0段000號及同路段176號7樓、14樓房地設
    定最高限額抵押權擔保被告與板信銀行債務，因原告已代為
    清償板信銀行新臺幣 1,200萬元，而承受對被告之債權，爰
    依法提起訴訟等語。次查被告與板信銀行簽署之授信約定書
    暨保證書第 22條第2項約定：「立約人對貴行所負各宗債務
    ，合意以貴行總行所在地或業務往來之分行所在地法院為第
    一審管轄法院。但法律有專屬管轄之特別規定者，從其規定
    。」，又查板信銀行以其位於新北市板橋區縣○○道○段00
    號之營業部與被告訂立上揭授信約定書暨保證書，是依民事
    訴訟法第 24條、民法第749條規定及首開說明，本件自應由
    臺灣新北地方法院管轄，玆原告向無管轄權之本院起訴，顯
    係違誤，爰依職權將本件移送於該管轄法院。
三、依民事訴訟法第28條第1 項，裁定如主文。
中　　華　　民　　國　　111 　年　　8 　　月　　5 　　日
                  民事第二庭   法  官   林禎瑩　
以上正本係照原本作成。
如不服本裁定應於送達後10日內向本院提出抗告狀，並繳納抗告
費新臺幣1,000元。
中　　華　　民　　國　　111 　年　　8 　　月　　5 　　日
                               書記官  葉佳昕